

SERGIO SANTIAGO



FULLSTACK WEB DEVELOPER (JUNIOR)

CONTACTO

657 57 83 40

sergiosantiagocarmona@gmail.com

Visita mi Portfolio

EDUCACIÓN

Bootcamp Fullstack Web Development NEOLAND

2023

Master en dirección y gestión de marketing digital

Universidad de Málaga 2014 - 2016

Licenciatura en Publicidad y Relaciones Públicas

Universidad de Alicante

2008 - 2012

ED. ADICIONAL

Typescript: De Cero a Experto UDEMY

2023

Java programming for begginers **UDACITY**

2022

COMPETENCIAS

- HTML5
- **TYPESCRIPT**
- CSS3
- GITHUB
- **JAVASCRIPT REACT**
- NODE IS

MONGO DB

SOBRE MI

Formado previamente en Publicidad y Marketing Digital. Desde esta perspectiva he sido capaz de explorar el potencial de los medios digitales como valiosas herramientas de comunicación corporativa. Mi pasión y curiosidad por el medio digital hizo que me iniciara de manera autodidacta en algunos lenguajes de programación, descubriendo en el desarrollo web un camino profesional estimulante, lleno de retos y aprendizajes.

Mi experiencia laboral de más de cuatro años en el extranjero me ha permitido crecer en un entorno de trabajo internacional y multicultural, donde he tenido la oportunidad de desenvolverme profesionalmente en inglés.

PROYECTOS WEB

Marvel



CSS3, HTML5, JAVASCRIPT, REACT

La finalidad de esta aplicación web es que lxs usuarixs lleven un seguimiento de todas las películas del universo Marvel y puedan compartir su pasión con otrxs seguidorxs de la saga. Para ello se muestra un listado de todas ellas, permitiendo ordenarlas por su año de estreno o siguiendo la propia línea cronológica del universo. Además, también pueden filtrarse por fases, año de estreno o buscar por título. Una vez logueado, lxs usuarixs pueden añadir películas a su lista de favoritos y su watchlist, así como publicar comentarios dentro de un foro.

NeoVet



CSS3, HTML5, JAVASCRIPT, REACT, NODEJS, MONGO DB

Como proyecto final del bootcamp, creamos un CRM para clínicas veterinarias que facilitase el trabajo de lxs profesionales e hiciese accesible la información a lxs clientxs. En la página de inicio hay un formulario de registros para pasar a ser clientx. Una vez el registro sea confirmado por las clínicas, lxs clientxs podrán tener acceso a la plataforma, crear el perfil de sus mascotas, pedir cita y acceder a su historial médico. Por su parte, lxs profesionales veterinarixs podrá gestionar su agenda, así como acceder al historial médico de las mascotas y crear un registro informatizado de las consultas realizadas.

EXPERIENCIA

Tiktok España. Teleperformance Portugal. 2020 - 2022

Moderador de contenido

2017 - 2020 Netflix España. Teleperformance Portugal.

Soporte técnico y atención al cliente

Museo Interactivo de la Música de Málaga (MIMMA). 2015

Prácticas departamento de comunicación

IDIOMAS

 Español Nativo Inglés Avanzado Portugués Medio